臺灣臺中地方法院刑事裁定
111年度撤緩字第242號
聲  請  人  臺灣臺中地方檢察署檢察官
受  刑  人  張毓珊


上列聲請人因受刑人違反洗錢防制法案件（110年度金簡字第45
號），聲請撤銷緩刑之宣告（111年度執聲字第2358號），本院
裁定如下：
    主　文
張毓珊之緩刑宣告撤銷。
　　理　由
一、聲請意旨略以：受刑人張毓珊因違反洗錢防制法案件，經本
    院以110年度金簡字第45號判決判處有期徒刑2月，併科罰金
    新臺幣（下同）2萬元，緩刑2年，且應依如本院110年度中
    司移調字第1393號調解程序筆錄所載調解成立內容，自民國
    111年1月起，於每月28日前各給付告訴人程聖硯1萬元，至
    全部清償完畢為止，共應支付告訴人10萬元，上開案件並於
    同年2月8日確定。惟受刑人自111年1月迄臺灣臺中地方檢察
    署檢察官提出本件聲請前皆未為任何支付，經臺灣臺中地方
    檢察署於同年9月27日傳喚到案後亦表示無力支付，違反刑
    法第74條第2項第3款所定之負擔情節重大，爰依刑法第75條
    之1第1項第4款、刑事訴訟法第476條等規定，聲請撤銷緩刑
    之宣告等語。
二、按緩刑之宣告應撤銷者，由受刑人所在地或其最後住所地之
    地方檢察署檢察官聲請該法院裁定之，刑事訴訟法第476 條
    定有明文。查受刑人之住所地位於臺中市○○區○○路0段000巷
    00號乙節，有戶役政連結作業系統查詢結果1份附卷可佐，
    依上開規定，本院對本件聲請撤銷緩刑宣告案件有管轄權，
    先予敘明。
三、次按緩刑宣告，得斟酌情形，命犯罪行為人向被害人支付相
    當數額之財產或非財產上之損害賠償；受緩刑之宣告而有違
    反第74條第2項第1款至第8款所定負擔情節重大者，足認原
    宣告之緩刑難收其預期效果，而有執行刑罰之必要者，得撤
    銷其宣告，刑法第74條第2項第3款、第75條之1第1項第4款
    分別定有明文。而緩刑宣告是否得撤銷，除須符合刑法第75
    條之1第1項各款之要件外，該條並採裁量撤銷主義，賦予法
    院撤銷與否之裁量權限，乃特於第1項規定實質要件為「足
    認原宣告之緩刑難收其預期效果，而有執行刑罰之必要」，
    供作審認之標準；而所謂違反第74條第2項第1款至第8款所
    定負擔「情節重大」者，當從受判決人自始是否真心願意接
    受緩刑所附之條件，或是否顯有履行負擔之可能，而有隱匿
    或處分其財產、故意不履行、無正當事由拒絕履行或顯有逃
    匿之虞等情事，考量受刑人未履行條件情形與被害人所受損
    害間，依比例原則綜合衡酌原宣告之緩刑是否難收其預期之
    效果，而確有執行刑罰之必要，資以決定該緩刑宣告是否應
    予撤銷，是雖非謂受刑人一不履行即當然應撤銷緩刑，惟倘
    受刑人經與被害人達成調解，並經法院以調解內容之履行作
    為緩刑宣告所附條件，在被害人之立場，當以受刑人履行條
    件為最主要之目的，且被害人若無法依該條件獲得賠償，而
    受刑人仍得受緩刑之利益，顯不符合一般社會大眾之法律情
    感，而得認屬違反緩刑所定負擔情節重大。
四、經查：
　㈠受刑人因違反洗錢防制法案件，經本院於111年1月6日以110
    年度金簡字第45號判決判處有期徒刑2月，併科罰金2萬元，
    緩刑2年，並應依如本院110年度中司移調字第1393號調解程
    序筆錄所載調解成立內容支付損害賠償，亦即應給付告訴人
    10萬元（給付方法：自111年1月起，於每月28日前各給付1
    萬元，至全部清償完畢止，如有一期未履行視為全部到期）
    ，上開案件並於同年2月8日確定等情，有上開判決書暨所附
    之調解程序筆錄、臺灣高等法院被告前案紀錄表等件在卷可
    稽。惟受刑人迄至同年9月27日經臺灣臺中地方檢察署傳喚
    到案為止皆未給付告訴人任何賠償，即違反依刑法第74條第
    2項第3款所定負擔等情，業據受刑人陳明在卷，並有告訴人
    111年8月2日刑事陳報狀、臺灣臺中地方檢察署辦案公務電
    話紀錄表、111年9月27日執行筆錄等件在卷可參。
　㈡受刑人雖陳稱其從事物流大夜班之工作，薪水不多，無法依
    上開調解成立之內容給付賠償予告訴人等語，然其既願以該
    條件與告訴人達成調解，並約定受刑人每月應支付1萬元，
    此1萬元金額應已經雙方協議並考量受刑人之支付能力所訂 
    ，受訴法院因而以受刑人應履行上開調解成立內容作為緩刑
    宣告所附條件，期能兼顧受刑人免受刑罰之執行，告訴人亦
    可彌補因受刑人犯行所受損害之雙方利益，受刑人自應信守
    約定，並如實依期履行；惟受刑人竟全然未履行上開調解成
    立內容，顯見受刑人實無依約履行之意願與行為，而屬惡意
    不履行，是本院認受刑人違反刑法第74條第2項第3款所定負
    擔，情節顯然重大，原宣告之緩刑對其難收矯治及教化之預
    期效果，而有執行刑罰之必要，已合於同法第75條之1第1項
    第4款所定得撤銷緩刑宣告之原因。從而，聲請人聲請撤銷
    受刑人緩刑之宣告，核無不合，應予准許，爰裁定如主文所
    示。
五、依刑事訴訟法第476條、第220條，刑法第75條之1第1項第3
    款裁定如主文。
中　　華　　民　　國　　111 　年　　10　　月　　24　　日
                  刑事第二十庭　法　官　吳珈禎
以上正本證明與原本無異。
如不服本裁定，應於收受送達後5日內向本院提出抗告狀。（應
附繕本）
　　　　　　　　　　　　　　　　書記官　廖明瑜　　　　　
中　　華　　民　　國　　111 　年　　10　　月　　24　　日